臺灣板橋地方法院刑事判決　　　　　　　95年度易字第2442號
公　訴　人　臺灣板橋地方法院檢察署檢察官
被　　　告　戊○○
被　　　告　丁○○
被　　　告　丙○○
上列被告因竊盜案件，經檢察官提起公訴（95年度偵字第23317
號），被告於準備程序中就被訴事實為有罪之陳述，經合議庭裁
定由受命法官獨任進行簡式審判程序，判決如下：
    主  文
戊○○共同竊盜，處拘役伍拾日，如易科罰金，以新台幣壹仟元
折算壹日；又共同於夜間侵入有人居住之建築物竊盜，處有期徒
刑陸月，如易科罰金以新台幣壹仟元折算壹日。均緩刑肆年。
丁○○共同竊盜，處拘役伍拾日，如易科罰金以新台幣壹仟元折
算壹日。緩刑貳年。
丙○○共同於夜間侵入有人居住之建築物竊盜，處有期徒刑陸月
，如易科罰金以新台幣壹仟元折算壹日。緩刑參年。
    事  實
一、戊○○與丁○○係兄弟關係，而丙○○與丁○○則是朋友關
    係，詎戊○○分別與丁○○、丙○○共同基於意圖為自己不
    法所有之犯意聯絡與行為分擔，由戊○○與丁○○兄弟二人
    ；或由戊○○與丙○○二人分別於下列時地共同實施竊盜犯
    行：
1、戊○○與丁○○於民國95年10月11日凌晨2 時許之夜間，由
   丁○○提議竊盜，隨後共同前往賴國權與甲○○共同經營位
   於臺北縣林口鄉○○路400 號旁之檳榔攤店前，趁該檳榔攤
   鐵門未上鎖之際，而認有機可趁，戊○○、丁○○即進入前
   開檳榔攤內，徒手竊取麥格黑啤酒1 箱、臺灣啤酒2 箱、海
   尼根啤酒1 箱及妙管家休閒瓦斯爐1 具（共價值新台幣（下
   同）3710元），得手後隨即搬運前開物品逃離現場。
2、戊○○與丙○○二人另於同（11）日凌晨2 時30分許之夜間
   ，由丙○○提議竊盜，隨後共同前往乙○○位於臺北縣林口
   鄉○○路373 號之有人居住之建成汽車修理廠，趁該修理廠
   之鐵門未上鎖之際，戊○○與丙○○即侵入前開修理廠內，
   並徒手竊取汽車起動馬達2個、汽車壓縮機6 部等物（價值共
   39000元），得手後並由戊○○將前開物品載運至臺北縣林口
   鄉○○路醒吾新村17號旁，嗣於同（11）日凌晨4 時10分許，
   戊○○與丁○○欲將前開竊得之啤酒等物搬運回家時，為警在
   臺北縣林口鄉○○路一段400 號前查獲，始悉上情。
二、案經乙○○訴由臺北縣政府警察局新莊分局報請臺灣板橋地
    方法院檢察署檢察官偵查起訴。
    理  由
一、上開如事實欄第一段（1） 、（2） 所述之共同竊盜事實，
    業據被告戊○○與丁○○；戊○○與丙○○分別於警詢、偵
    查中、本院調查、審理中坦承不諱（偵查卷第42頁至第43頁
    ；第49頁至第52頁；本院卷第33頁、第38頁至第42頁），並
    有下列證據可資證明。
1、被告戊○○與丁○○及丙○○等3人供述情節互核相符。
2、告訴人乙○○於警詢及偵查中之指訴。
3、被害人甲○○於警詢及被害人賴國權於偵查中之陳述。
4、扣押筆錄2 紙、扣押物品目錄表2 紙、贓物認領保管單2 紙
   及查獲照片2 紙等各在卷足憑（偵查卷第8 頁至第16頁、第
   35頁至第37頁）。
二、本件被告3 人事證明確，渠等3人犯行均應堪認定。
三、核被告戊○○所為，係犯刑法第320條第1項之竊盜罪與同
    法第321 條第1 項第1 款於夜間侵入有人居住之建築物竊盜
    罪；被告丁○○所為，係犯刑法第320 條第1 項之竊盜罪；
    被告丙○○所為，係犯刑法第321 條第1 項第1 款於夜間侵
    入有人居住之建築物竊盜罪。被告戊○○、丁○○間就所犯
    如上開事實欄第一段（1） 所述之共同竊盜犯行間；被告戊○○、丙○○就所犯如上開事實欄第一段（2） 所述之共同
    竊盜事實間，互有犯意聯絡及行為分擔，均應論以共同正犯
    。被告戊○○先後2 次竊盜犯行，犯意各別，行為互異，應
    依數罪併合處罰。爰審酌被告等3 人係因喝酒後遂萌生竊盜
    動機，分別係由被告丁○○、丙○○提議竊盜，被告3 人犯
    罪之手段或係被告戊○○與丁○○2 人徒手竊盜；或係被告
    戊○○與丙○○2 人於夜間侵入有人居住之建築物竊盜；被
    告戊○○犯有竊盜罪2 次；其餘被告丁○○、丙○○犯竊盜
    罪僅各1 次；被告戊○○與丁○○2 人所竊取如上開事實欄
    第一段（1） 所述財物之名稱、數量、價值（共計3710元）
    ；被告戊○○與丙○○2 人所竊取如上開事實欄第一段（2
    ）所述財物之名稱財物之名稱、數量、價值（共計39000 元
    ）；惟所竊盜財物旋即經警查獲，事後已歸還被害人，被害
    人甲○○、賴國權；告訴人乙○○等人尚無實際上損失；被
    告3 人犯後均已坦承犯行，已有悔意等一切情狀，分別量處
    如主文所示之刑，並分別諭知易科罰金之折算標準，以示懲
    儆。查被告3 人均未曾受有期徒刑以上刑之宣告，此有被告
    3 人臺灣高等法院被告前案紀錄表各在卷足憑，被告3 人經
    此偵審教訓當知所警惕，日後應均無再犯之虞；又被告3 人
    於案發後，均已向被害人甲○○、告訴人丙○○道歉，且被
    害人甲○○、告訴人乙○○簽名表示願意原諒被告3 人，給
    予自新機會，此有被告3 人提出渠等悔過書在卷可稽（悔過
    書上有被害人甲○○、告訴人乙○○之簽名；本院卷第43頁
    至第45頁），本院認被告3 人所受之前開宣告刑，均以暫不
    執行為適當，爰分別對於被告3 人為如主文第1 項至第3 項
    之緩刑宣告（即被告戊○○宣告緩刑4 年；被告丁○○宣告
    緩刑2 年；被告丙○○宣告緩刑3 年），以啟被告3 人之自
    新機會。
據上論斷，應依刑事訴訟法第299 條第1 項前段、第273 條之1
第1 項，刑法第28條、320 條第1 項、第321 條第1 項第1 款、
第41條第1 項前段、第74條第1 項第1 款，刑法施行法第1 條之
1，判決如主文。
本案經檢察官張誌洋到庭執行職務。
中　　華　　民　　國　　96　　年　　5 　　月　　31　　日
                  刑事第五庭    法　官 陳坤地
上列正本證明與原本無異。
如不服本判決，並應於送達後十日內向本院提出上訴狀。
                                書記官 林壯隆
中　　華　　民　　國　　96　　年　　6 　　月　　1 　　日
附錄本案論罪科刑法條全文：
刑法第320條
（普通竊盜罪、竊佔罪）
意圖為自己或第三人不法之所有，而竊取他人之動產者，為竊盜
罪，處5年以下有期徒刑、拘役或5百元以下罰金。
意圖為自己或第三人不法之利益，而竊佔他人之不動產者，依前
項之規定處斷。
前二項之未遂犯罰之。
刑法第321條
（加重竊盜罪）
犯竊盜罪而有左列情形之一者，處6月以上、5年以下有期徒刑：
一於夜間侵入住宅或有人居住之建築物、船艦或隱匿其內而犯之
者。
二毀越門扇、牆垣或其他安全設備而犯之者。
三  攜帶兇器而犯之者。
四  結夥三人以上而犯之者。
五  乘火災、水災或其他災害之際而犯之者。
六  在車站或埠頭而犯之者。
前項之未遂犯罰之。
